臺灣臺南地方法院刑事判決　　　　　　　　　　　　　九十一年度訴字第六四八號
　　公　訴　人　臺灣台南地方法院檢察署檢察官
　　被　　　告　乙○○
　　指定辯護人　本院公設辯護人　林宜靜
右列被告因違反毒品危害防制條例案件，經檢察官提起公訴（九十一年度偵字第四四
五九號），本院判決如左：
    主  文
乙○○意圖販賣而持有第二級毒品ＭＤＭＡ，累犯，處有期徒刑伍年肆月。
扣案藥丸貳拾參顆（含第二級毒品ＭＤＭＡ、第二級毒品甲基安非他命、第三級毒品
ＫＥＴＡＭＩＮＥ成份）淨重伍點捌捌公克，及第三級毒品ＫＥＴＡＭＩＮＥ淨重零
點陸肆公克，均沒收銷燬之；毒品之外包裝膠囊參個重零點參零公克及裝盛毒品之盒
子壹個，均沒收之，如全部或一部不能沒收時，追徵其價額或以其財產抵償之。
    事  實
一、乙○○前於八十八年間因過失傷害案件，經法院判處有期徒刑四月，並於八十九
    年六月十三日易科罰金執行完畢，猶不知悔改，復於九十一年三月底某日向年籍
    姓名不詳之成年男子購得藥丸三十顆（其中七顆未經扣案，另扣案之二十三顆含
    第二級毒品ＭＤＭＡ、第二級毒品甲基安非他命、第三級毒品ＫＥＴＡＭＩＮＥ
    成份，淨重五．八八公克），及第三級毒品ＫＥＴＡＭＩＮＥ三顆淨重０．六四
    公克（膠囊外包裝重０．三０公克），並持有後，竟於九十一年四月二十七日凌
    晨一時許，基於意圖販賣第二級毒品ＭＤＭＡ及第三級毒品ＫＥＴＡＭＩＮＥ之
    犯意，持上開購得之藥丸二十三顆（含第二級毒品ＭＤＭＡ、第二級毒品甲基安
    非他命、第三級毒品ＫＥＴＡＭＩＮＥ成份，淨重五．八八公克），及第三級毒
    品ＫＥＴＡＭＩＮＥ三顆淨重０．六四公克（膠囊外包裝重０．三０公克），在
    台南市○○路○段二四八號二十三樓之ＭＰ５ＰＵＢ，意圖出售予ＰＵＢ內不特
    定之人，嗣於同日凌晨二時五十分許，經警據報至上址ＭＰ５ＰＵＢ臨檢，乙○
    ○自知法網難逃而主動交出渠為販賣而持有待售之上開藥丸二十三顆及第三級毒
    品ＫＥＴＡＭＩＮＥ三顆，並扣得乙○○所有裝盛上開藥丸之盒子一個。
二、案經台南市警察局第四分局報告臺灣台南地方法院檢察署檢察官偵查起訴。
    理  由
一、訊據被告乙○○對右揭時地查獲之藥丸及第三級毒品ＫＥＴＡＭＩＮＥ係其持有
    之事實並不否認，惟矢口否認係基於意圖販賣而持有，辯稱：警訊及偵查筆錄並
    不實在，於警訊時係警察叫伊承認就可以回去，伊才承認，偵訊時因警察向伊表
    示會向法官求情，伊始承認，實則扣案之毒品係用以供自己施用云云。經查：
  (一)被告以郵寄之方式，向年籍姓名不詳之成年男子購得ＭＤＭＡ（搖頭丸）三十顆
    及Ｋ他命三顆並持有後，嗣在上開ＭＰ５ＰＵＢ內經警查獲之上開藥丸二十三顆
    及第三級毒品ＫＥＴＡＭＩＮＥ膠囊三顆係用以販賣乙情，為其於警訊及偵查中
    所自承（詳警卷第三頁反面、第二頁反面，偵卷第四頁反面）。而上開扣案之藥
    丸二十三顆淨重五．八八公克，經送法務部調查局鑑定結果，認含有第二級毒品
    ＭＤＭＡ、第二級毒品甲基安非他命及第三級毒品ＫＥＴＡＭＩＮＥ成份，另扣
    案由膠囊裝盛之毒品三顆淨重０．六四公克，送驗結果亦有第三毒品ＫＥＴＡＭ
    ＩＮＥ成份，有該局九十一年七月二十五日調科壹字第０九一二三０五一七二０
    號檢驗通知書一紙附卷（詳本院卷第一九頁）可稽，再參以被告自承警訊時未遭
    刑求，且於檢察官偵訊時復再供承扣案之毒品係其持有意圖販賣乙節，足認其此
    部分之自白，應與事實相符，堪予採憑。
  (二)被告經警查獲後，於九十一年四月二十七日上午五時許，經警採集其尿液（檢體
    編號：Ｄ四一六六號）送驗後，並未檢出安非他命及嗎啡反應，嗣經送複驗後，
    檢驗結果，安非他命、嗎啡及ＭＤＭＡ，均呈陰性反應，第三級毒品ＫＥＴＡＭ
    ＩＮＥ則因尚未列入檢驗項目，未能檢驗，有台南市衛生局九十一年五月二日（
    ）南市衛驗字第九一０一八三號檢驗成績書及法務部調查局九十一年十月三日
    調科壹字00000000000號檢驗通知書在卷（詳警卷第十四之一頁，本
    院卷第十七頁），被告復於九十一年十月三十一日本院行審判程序時到庭自承：
    伊係於九十一年四月二十七日經警查獲前一星期施用毒品等語（詳本院卷第四九
    頁），準此，被告於九十一年四月二十七日上午五時許，經警採集其尿液往前回
    溯一星期之期間內，未施用任何毒品之事實，應堪認定。被告既自承已一星期未
    施用毒品，則其顯然尚未成癮，且於查獲當日係欲隨身攜帶便於施用者，衡情實
    無須隨身攜帶數量合計達二十六顆毒品之理，再佐以證人即查獲之員警甲○○於
    九十一年十月八日本院行調查程序時到庭證稱：伊經ＭＰ５ＢＵＰ經理檢舉到場
    臨檢被告時，被告自承未施用搖頭丸，並自承搖頭丸係要用來販賣乙情（詳本院
    卷第三五頁），益證被告前揭白白確與事實相符。
  (三)另被告雖自承扣案之二十三顆藥丸係第二級毒品ＭＤＭＡ，惟經送驗之結果，該
    二十三顆藥丸尚含有第二級毒品甲基安非他命成份，已如前述，故尚難以該二十
    三顆藥丸嗣後送驗之結果另有第二級毒品甲基安非他命成份，據予推認被告尚基
    於意圖販賣第二級毒品安非他命之犯意，而持有上開二十三顆藥丸。綜上所陳，
    被告辯稱其持有上開毒品係用以供自己施用，顯係事後圖卸之詞，不足採信，其
    於九十一年四月二十七日凌晨一時許迨於同日凌晨二時五十分許經警查獲時，係
    基於意圖販賣之犯意，而持有第二級毒品ＭＤＭＡ及第三級毒品ＫＥＴＡＭＩＮ
    Ｅ之犯行，足堪認定。
二、查「ＭＤＭＡ」及「ＫＥＴＡＭＩＮＥ」分別屬第二、三級毒品，為毒品危害防
    制條第二條第二項第二款、第三款所明定。核被告乙○○所為，係犯毒品危害防
    制條例第五條第二項、第三項之意圖販賣而持有第二、三級毒品罪。又按所謂販
    賣行為，雖不以販入後復行賣出為要件，祗要以營利為目的，購入或賣出，有一
    於此，其犯罪行為即為完成，最高法院二十五年非字第一二三號判例、六十七年
    台上字第二五００號判例、六十八年台上字第六０六號判例、六十九年台上字第
    一六七五號判例及六十六年一月二十四日六十六年度第一次刑庭庭推總會決議可
    資參照。查本件既不能證明被告係以營利之目的販入第二級毒品ＭＤＭＡ及第三
    級毒品ＫＥＴＡＭＩＮＥ，即難以販賣罪論處，詳如后述，惟被告於購入上開毒
    品後始起意意圖販賣而持有，則其於意圖販賣前而持有之低度行為，為其意圖販
    賣而持有之高度行為所吸收，不另論罪。又被告一行為同時觸犯意圖販賣而持有
    第二、三級毒品罪二罪名，應依想像競合犯之規定，從較重之意圖販賣而持有第
    二級毒品罪處斷。惟公訴人卻認被告所為應從一重論以毒品危害防制條例第四條
    第二項之販賣第二級毒品罪，起訴法條尚有未洽，惟起訴犯罪事實相同，爰依法
    變更起訴法條。末查被告前於八十八年間因過失傷害案件，經法院判處有期徒刑
    四月，並於八十九年六月十三日易科罰金執行完畢，有臺灣臺南地方法院檢察署
    刑案資料查註紀錄表及臺灣高等法院被告全國前案紀錄表各一份在卷可按，其於
    五年之內再犯本件有期徒刑以上之罪，為累犯，應依法加重其刑。爰審酌被告犯
    罪之動機、目的、生活狀況、智識程度、手段、所生危害，販賣毒品殘害國人身
    心健康甚鉅及犯罪後之態度等一切情狀，量處被告如主文所示之刑。扣案之藥丸
    二十三顆（含第二級毒品ＭＤＭＡ、第二級毒品甲基安非他命、第三級毒品ＫＥ
    ＴＡＭＩＮＥ成份）淨重五．八八公克），及第三級毒品ＫＥＴＡＭＩＮＥ三顆
    淨重０．六四公克，均屬毒品違禁物，已如前述，應依毒品危害防制條例第十八
    條第一項前段，沒收銷燬之。至被告用以裝盛上開三顆第三級毒品ＫＥＴＡＭＩ
    ＮＥ之膠囊三個即毒品之外包裝重０．三０公克，及被告用以裝盛上開二十三顆
    藥丸之盒子一個，係被告供意圖販賣而持有第二、三級毒品罪所用之物，應併依
    毒品危害防制第十九條第一項規定沒收之，如全部或一部不能沒收時，追徵其價
    額或以其財產抵償之。至未扣案之藥丸七顆，被告雖自承為第二級毒品ＭＤＭＡ
    ，惟未經送驗，無從認定是否為毒品違禁物，復無其他證據可資認證明確屬毒品
    無訛，爰不宣告沒收，併此敘明。
三、公訴意旨另以：被告乙○○於九十一年四月初，基於販賣第二級及第三級毒品之
    犯意，向不詳姓名者以每顆新台幣二百元（下同）之價格販入第二級毒品ＭＤＭ
    Ａ（俗稱搖頭丸）三十顆、第三級毒品愷他命三顆，旋即基於概括之犯意，在台
    南市○○路○段二四八號二十三樓之ＭＰ５ＰＵＢ，以每顆三百元之價格，分數
    次賣出六顆ＭＤＭＡ予不詳姓名之人。迨同月二十七日凌晨二時五十分許，經警
    據報至上址ＭＰ５ＰＵＢ臨檢，被告乙○○自知法網難逃而主動交出渠為販賣而
    持有待售之ＭＤＭＡ二十三顆、愷他命三顆及當日賣出三顆ＭＤＭＡ所得之九百
    元，並自白上情。因認被告乙○○連續涉犯毒品危害防制條例第四條第二項、第
    三項之販賣第二、三級毒品罪嫌，並應從一重論以毒品危害防制條例第四條第二
    項連續販賣第二級毒品罪嫌。按犯罪事實應依證據認定之，無證據不得推定其犯
    罪事實；又不能證明被告犯罪者，應諭知無罪之判決；刑事訴訟法第一百五十四
    條、第三百零一條第一項分別定有明文。所謂犯罪事實之證據，係指足以認定被
    告確有犯罪行為之積極證據而言，該項證據且須適合被告犯罪事實之認定，始得
    採為斷罪資料，有最高法院二十九年上字第三一０五號、五十三年臺上字第二七
    五０判例足資參照。又認定不利於被告之事實，須依積極證據，苟積極證據不足
    為不利於被告事實之認定時，即應為有利於被告之認定，更不必有何有利之證據
    。再事實之認定，應憑證據，如未能發現相當證據，或證據不足以證明，自不能
    以推測或擬制之方法，為裁判基礎，最高法院三十年上字第八一六號、四十年台
    上字第八六號判例亦可參照。又按被告之自白為證據之一種，須非出於強暴、脅
    迫、利誘、詐欺或其他不正之方法，且與事實相符者，方得採為證據，故被告雖
    經自白，仍應調查其他必要之證據，以察其與事實是否相符，苟無法證明其與事
    實相符，根本即失其證據之證明力，不得採為判斷事實之根據（最高法院著有有
    四十六年台上字第八０九號判例可資參照）。本件公訴人認被告涉犯前揭罪嫌，
    無非係以被告於偵查中供承不諱，並有ＭＤＭＡ二十三顆、愷他命三顆扣案及現
    場檢查紀錄表、毒品初步檢驗報告各一件附卷可資佐證，為其所憑論據。訊之被
    告對固坦承於右揭時持有前開毒品之事實，惟堅詞否認有何販賣毒品之不法犯行
    ，並辯稱：警訊及偵查筆錄並不實在，於警訊時係警察叫伊承認就可以回去，伊
    才承認，偵訊時因警察向伊表示會向法官求情，伊始承認，實則扣案之毒品係用
    以供自己施用等語。經查：被告固於警偵訊時坦承於九十一年四月初，向年籍姓
    名不詳之男子以每顆二百元之價格販入其自陳為第二級毒品ＭＤＭＡ之藥丸三十
    顆、第三級毒品愷他命三顆，且自九十一年四月初迄同年四月二十七日為警查獲
    時止，在台南市○○路○段二四八號二十三樓之ＭＰ５ＰＵＢ，以每顆三百元之
    價格，分數次賣出六顆其自陳為ＭＤＭＡ之藥丸六顆予不詳姓名之人之事實，惟
    被告販賣毒品之對象究為何人、究於何時販出，均不得而知，此觀之卷附之警訊
    及偵查筆錄（詳警卷第二頁、第三頁，偵卷第四頁、第五頁）即明，則其自白售
    出第二級毒品ＭＤＭＡ六顆，是否屬實，已非無疑；又其供承向年籍姓名不詳之
    男子購買其自陳為第二級毒品ＭＤＭＡ藥丸三十顆，經扣除被告自白已販出之六
    顆，其又未供承尚有第二級毒品藏置於他處，則應尚存二十四顆，惟其經警查獲
    時，僅扣得被告自陳為第二級毒品ＭＤＭＡ之藥丸二十三顆，則另一顆藥丸因被
    告自承施用毒品而為其本身施用而滅失，不無可能；再者，被告於本院審理時，
    翻異前詞，矢口否認有何販賣第二、三級毒品之犯行，則其供述前後不一，至為
    明灼。綜上各情相互參酌，被告警偵訊中之自白就販賣毒品之對象、時間等重要
    事項，既有供承未臻完備、明確之處，嗣被告又翻異前詞否認販賣犯行，偵查機
    關又未主動積極偵查被告自白之販賣對象，以供補強被告之自白，尚難僅憑被告
    前述瑕疵之自白及扣案之毒品，遽予推認被告有公訴人前揭所指述之犯行。此外
    ，復查無其他積極證據足資證明被告有此部分犯行，揆諸前揭說明，即屬不能證
    明被告此部分犯罪。惟因公訴人認此部分與前開論罪部分，有吸收犯、連續犯之
    裁判上一罪之關係，爰就此部分不另為無罪判決之諭知。
據上論斷，應依刑事訴訟法第第二百九十九條第一項前段、第三百條，毒品危害防制
條例第五條第二項、第三項、第十八條第一項前段、第十九條第一項，刑法第十一條
前段、第五十五條、第四十七條，判決如主文。
本案經檢察官蘇聰榮到庭執行職務。
中    華    民    國      九十一      年      十一    月      十四      日
                                      臺灣臺南地方法院刑事第二庭
                                          審判長法官  侯明正
                                                法官  鄧希賢
                                                法官  陳金虎
右正本證明與原本無異。
如不服本判決，應於判決送達後十日內向本院提出上訴狀（應附繕本）。
中    華    民    國      九十一      年      十一    月      十五      日
                                          書  記  官  楊建新
附錄法條：
毒品危害防制條例第五條第二項、第三項：
意圖販賣而持有第二級毒品者，處五年以上有期徒刑，得併科新台幣五百
萬元以下罰金。
意圖販賣而持有第三級毒品者，處三年以上十年以下有期徒刑，得併科新
台幣三百萬元以下罰金。
